臺灣桃園地方法院刑事判決　　　　　　　93年度重訴字第66號
公　訴　人　台灣桃園地方法院檢察署檢察官
被　　　告　甲○○　男　51歲.
選任辯護人　王信雄律師
上列被告因毒品危害防制條例等案件，經檢察官提起公訴（93年
度偵字第13322號），本院判決如下：
    主  文
甲○○共同運輸第一級毒品，處無期徒刑，褫奪公權終身。扣案
之海洛因壹佰伍拾玖包（淨重肆壹伍點貳柒公克，純度百分之
陸陸點伍，純質淨重貳捌柒零點玖伍公克）均沒收銷燬之；扣
案之透明塑膠包裝袋壹佰伍拾玖只（重肆零壹點零陸公克）、藍
色小掛毯（四五ｘ六五公分，含其內紅色織布二條）壹條、紅色
大掛毯（八三ｘ一二八公分，含其內紅色織布二條）壹條、藍色
大掛毯（八五ｘ一三五公分，含其內紅色織布二條）壹條、黑色
大行李箱壹個及ＭＯＴＯＲＯＬＡ牌行動電話壹支（不含其內門
號0000000000號ＳＩＭ卡）均沒收。
    事  實
一、甲○○與姓名不詳，年約50餘歲之某一泰國男子（以下簡稱
    「泰國男子Ａ」、姓名、年籍均不詳之某一成年台灣男子（
    以下簡稱「台灣男子Ｂ」均明知海洛因係毒品危害防制條例
    第2條第2項第1款規定之第一級毒品，亦係行政院依據懲治
    走私條例第2條第4項公告之「公告管制物品項目及其數額」
    甲類第4款之管制進出口物品，依法不得持有、運輸或私運
    進口，渠等竟基於以空運方式運輸、私運海洛因進入台灣地
    區之犯意聯絡，先由甲○○於民國93年8月12日搭乘長榮航
    空公司BR0 67號班機至泰國曼谷市，於翌（13）日搭車至泰
    國北部某地，投宿於該處之金城酒店後，甲○○先在該處旅
    遊數日，其間並至金城酒店旁該泰國男子Ａ經營之攤位碰面
    數次，嗣於同年月18日晚間，甲○○攜帶其在當地購買，預
    備供運輸海洛因用之黑色大行李箱1個，至該泰國男子Ａ之
    攤位，由該泰國男子Ａ將其所有，內藏放海洛因159 包（淨
    重4315. 27公克，純度百分之66.53 ，純質淨重2870.95 公
    克；透明塑膠包裝袋159 只，重401.06公克）之掛毯3 條（
    其中：藍色小掛毯1 條，45ｘ65公分，其內有紅色織布2條
    ，織布內藏置海洛因15包；紅色大掛毯1 條83ｘ128 公分，
    內有紅色織布2 條，織布內藏置海洛因72包；藍色大掛毯1
    條85ｘ135 公分，其內有紅色織布2 條，織布內藏置海洛因
    72包）放置前開行李箱之底層，其上再放置甲○○購買之地
    毯1 條及當地服裝20餘件以資掩飾。該泰國男子Ａ並告知甲○○待其返回台灣下機後有人（按即前述台灣男子Ｂ）會在
    機場迎賓大廳持一書寫其姓名之牌子前來接機，泰國男子Ａ
    另交付其所有之ＭＯＴＯＲＯＬＡ牌行動電話1 支（門號為
    「0000000000號」，於93年8 月11日由不詳之人在台灣地區
    以「BUNLA NRAIONIH」之名義租用。），供甲○○下機後與
    台灣男子Ｂ聯繫交付前開海洛因毒品之用，並要求甲○○與
    台灣男子Ｂ通話之初以「吃飽了沒」之暗語確認雙方之身分
    。甲○○遂於同年月19日上午將前述藏置海洛因毒品之黑色
    大行李箱以隨機拖運方式，先自泰北地區搭機至曼谷市，再
    於當日下午自曼谷市搭乘長榮航空公司BR068 號班機返回台
    灣，而於當日晚間10時許自桃園縣大園鄉中正國際機場入境
    台灣地區，而共同運輸、私運前開管制進口物品毒品海洛因
    進入台灣。同日晚間10時17分36秒甲○○在行李轉盤區等待
    提取前述行李箱時，該台灣男子Ｂ則以門號為0000000000
    號（亦係93年8 月11日由不詳之人在台灣地區以「BUNLA
    NRAIONIH」之名義租用）行動電話撥打甲○○持用之前述
    0000000000號行動電話，查詢其通關情形。同日晚間10時20
    分許負責前開班機託運行李Ｘ光儀器檢查之台北關稅局（以
    下簡稱「台北關」）稽查組關員姚志鵬、內政部警政署航空
    警察局（以下簡稱「航警局」）安檢人員丁○○於Ｘ光檢查
    時，發現甲○○託運之前開黑色大行李箱（行李條編號ＢＲ
    877335）內疑似有不明物體，乃於填製「Ｘ光檢查儀注檢行
    李報告表」，將該行李箱放回輸送帶上，並至旅客領取行李
    之轉盤區監視。迨甲○○提取前述行李箱至中正國際機場二
    期航空站入境檢查室9 號免申報（綠色）通關時，丁○○
    乃向當時在該檢查室8 號應申報（紅色）行李檢查關員丙○○告知該件行李Ｘ光檢查情形，丙○○乃要求甲○○改至
    8 號櫃檢查。丙○○於開箱檢視時，發現前述3 條掛毯之
    厚度稍厚，乃對其中藍色小掛毯進行初步檢查，發覺其觸感
    與甲○○先前告知內襯係「草蓆」之觸感不同，且自掛毯角
    落車縫比較鬆動處發現其內部有強力膠之痕跡，乃要求甲○○自動將前開掛毯割開以便對內部檢查，惟甲○○以「東西
    不是我的」等語，表示不同意，丙○○不予置理，乃依職權
    將該藍色小掛毯邊割開20公分許，而露出白色粉末，經當場
    取樣作初步測試，呈現海洛因陽性反應。其後丙○○及其他
    海關人員、航警局安檢人員即詢問甲○○如何交付及接應者
    之資料，此時（同日晚間10時39分12秒）前述台灣男子Ｂ再
    次以前述0000000000 號行動電話撥打甲○○持用之
    0000000000號行動電話查詢其通關情形，前述海關及安檢人
    員乃警告甲○○不能洩露口風，惟甲○○於通話過程中則突
    然冒出一句與其先前有關通關情形談話不相干之話，致丙○○心生懷疑而制止其繼續通話，並與其他關員及航警局人員
    將甲○○及其所有攜帶之行李（包含前述託運之黑色大行李
    箱及其攜帶登機之粉紅色小行李箱）帶至海關辦公室詳查，
    而發現前述3 條掛毯內之紅色織布中夾藏前述159 包之海洛
    因粉末，因而查獲本案，並扣得前述海洛因及其所有供運輸
    海洛因所用之黑色大行李箱1 個、共犯泰國男子Ａ所有供運
    輸海洛因所用之掛毯3 條（含每條掛毯內之紅色織布2 條）
    及ＭＯＴＯＲＯＬＡ牌行動電話1 支（含門號為0000000000
    號ＳＩＭ卡1 張）。
二、案經內政部警政署航空警察局移送臺灣桃園地方法院檢察署
    檢察官偵查起訴。
    理  由
一、訊之被告甲○○矢口否認有運輸海洛因及走私管制物品進口
    之犯行，辯稱：「我是在不知情下受人委託把掛毯帶回臺灣
    。毒品是從我託運行李的掛毯裡面拿出來的沒錯，但我不知
    道裡面有毒品。」等語。
二、本院查：
  (一)被告於93年8月12日搭乘長榮航空公司BR067號班機至泰國曼
    谷市，原預定同年月17日晚間搭乘長榮航空公司BR062號班
    機返台，於泰國期間變更行程，改搭乘同年月19日下午長榮
    航空公司BR068號班機返台，當日晚間10時許被告入境後，
    證人丁○○等人於託運行李Ｘ光儀器檢查時，發現被告拖運
    之黑色大行李箱內疑似有不明物體，乃予以監視並通知證人
    丙○○對該件行李予以檢查，其後在該行李箱內最下層之3
    條掛毯夾層內查獲前述159包白色粉末等情，業據被告於台
    北關、航警局詢問、檢察官偵訊及本院調查、審理時坦承在
    卷，並有台北關稅局扣押貨物、運輸工具收據及搜索筆錄、
    行李牌號碼條、訂位紀錄、Ｘ光檢查儀注檢行李報告表、航
    警局安檢六組查獲涉嫌毒品危害防制條例毒品初步報告單、
    旅客（甲○○）入出境紀錄查詢表及甲○○
    暨前述黑色大行李箱、掛毯及白色粉末159包之照片10張、
    台中聯誠旅行社訂位紀錄影本1份附卷（偵卷第7至13、20、
    23至3、40至42頁、本院聲羈卷第2至10頁、本院卷(一)第10、
    239頁、本院卷(二)）及前述之白色粉末159包、黑色大行李箱
    1個、掛毯3條（含每條掛毯內之紅色織布2條）及ＭＯＴＯ
    ＲＯＬＡ牌行動電話1支（含門號為0000000000號ＳＩＭ卡1
    張）扣案可稽。另被告入境後台北關、航警局對前述行李箱
    之Ｘ光檢查及現場檢查及發現掛毯內白色粉末，並初步檢測
    認定係海洛因毒品等經過情形，亦據證人丁○○、丙○○於
    本院93年12月23日審理時證述在卷（同日審判筆錄第4至8、
    17至19頁）。
  (二)前述查獲之白色粉末159包經送法務部調查局（以下簡稱「
    調查局」）鑑定結果，均檢出含有第一級毒品海洛因成分，
    其驗餘淨重4315.27公克，純度百分之66.53，純質淨重2870
    .95 公克；透明塑膠包裝袋（159只）重401.06公克等情，
    有該局93年10月8日調科壹字第080008176號鑑定通知書一份
    在卷可稽（本院卷(一)第175頁）。是被告自泰國泰北地區，
    經由泰國曼谷市私運、運輸進入台灣地區之物品為第一級毒
    品海洛因，可以認定。
  (三)又被告入境時持用之ＭＯＴＯＲＯＬＡ牌行動電話1支（含
    門號為0000000000號ＳＩＭ卡1張）係泰國男子Ａ於交付前
    述3 條掛毯時一併交付予被告，供其下機後與前來拿取前述
    掛毯者（即台灣男子Ｂ）聯繫之用；而被告入境下機後，於
    同日晚間10時17分36秒等待提領行李箱時曾接獲台灣男子Ｂ
    以門號為0000000000號行動電話來電查詢，嗣被告被查獲後
    之同日晚間10時39分12秒台北關人員盤問接應者資料時，台
    灣男子Ｂ再以同一門號行動電話第二次來電查詢等情，亦據
    被告坦承在卷，並有台灣大哥大股份有限公司93年10月8日
    法警字第09352124號函檢附之0000000000號行動電話雙向資
    料查詢表及93年11月18日法警字第09355880函檢附之000000
    0000號行動電話雙向資料查詢表各1份在卷可稽（本院卷(一)
    第120、121、214、216頁）。依前開資料查詢表顯示，前述
    二門號均係93年8月11日（即被告出國之前一日）以「BUNLA
    NRAIONIH」之名義租用，其帳單地址均係「（台中縣）大雅
    鄉○○路○段260號」，且前述二門號自租用後至同年10月5
    日止，除被告持用之0000000000號門號於93年8月20日0時36
    分36秒及48分13秒曾撥打0000000000號二次（依偵卷第11頁
    警訊筆錄顯示，此二通電話係警方人員為查明該手機門號而
    為）外，僅於案發當日被告下機等待提領行李時（即前述第
    一次通話）起，至翌（20）日凌晨0 時4 分20秒止有互相通
    話14次之情形，其餘時間均無通話（使用）之紀錄，足證前
    述二門號係該運毒集團成員申請，專供此次運輸毒品聯繫使
    用，併此說明。
  (四)被告於本院93年10月4日訊問時，對此次其出國之原因及過
    程供稱：「因心情不好，臨時決定到泰國自助旅行，食宿到
    泰國再找，電話簿、（行動）電話都沒有帶；
    ，其只有於（93年8月）8、9日請友人乙○○幫忙購買來回
    機票，他10日才買到，因為錢要帶去花，故機票錢2萬多元
    回來再與之結帳；此次帶美金1200元（其中美金400元是原
    來就有，其餘美金800元係在機場拿台幣30000元，扣除車資
    、小費外請計程車司機代為兌換）及台幣5000多元，回台時
    剩餘美金400元及台幣5000多元」等語（本院卷(一)第11至13
    頁）。惟被告此次出國之
    中聯誠旅行社代辦等情，業據證人，即該旅行社國內部經理
    鄭建源於警訊中證述在卷，並有其訂位紀錄及被告之
    請書、
    至239頁、本院卷(二)）。依前開
    示，被告於同年7月29日即委由前開旅行社送件聲請
    翌（30）日核發
    於93年7月29日前即委託辦理申請
    出國手續，且係全部委託前開旅行社辦理，其所稱「因心情
    不好，
    購買機票」等語，顯然不實。對此與其犯行並無關聯之事項
    ，其何以故為不實之陳述？考其原因，應在藉此顯示其此次
    出國係「因心情不好，臨時決定，單純去遊玩散心」，並無
    「幫人運輸毒品之意圖」。
  (五)再者，被告原使用之0000000000號行動電話門號係其於82年
    7月6日申請使用，至案發時已使用長達11餘年，且依其於93
    年8月1日至11日出國前之通聯紀錄觀察，其使用該門號非常
    頻繁，此有前開門號之通聯紀錄一份在卷可稽（本院卷(一)第
    58至76頁，在此期間，不論發話、受話、有無接通，總計約
    616次，平均一天為56次，其中93年8月1日其使用之紀錄高
    達63次）。由此顯示，被告日常生活使用行動電話極為頻繁
    ，甚至可說依賴極深。則被告此次「初次，且獨自一人，未
    事先安排食宿，到達一個陌生的國度」旅遊，依常理至少會
    將平常使用行動電話隨身攜帶，以便不時所需（即便為避免
    國內人、事干擾，亦可平時關機，有使用必要時再開機）。
    被告何以刻意不攜帶其平日所使用之行動電話？反而在回國
    為警查獲時，另攜帶一支「陌生之外國人（泰國男子Ａ）」
    交付之「本國地區門號」行動電話？顯然與常情不符。被告
    為此與常情不符之舉止，其目的應係避免留下其出國期間及
    返台時接觸對象之記錄（此由前開第(三)點所述，被告與台灣
    ，專供此次運輸毒品聯繫使用可證。）。是被告辯稱：「此
    次出國之目的，顯非如其所述「單純旅遊散心」。
  (六)被告與台灣男子Ｂ第二次通話，談論其在拿行李準備出關時
    ，曾突然冒出一句，與先前談話顯得突兀之「我還沒有吃飽
    （台語）」等情，業據證人丙○○證述在卷，被告對此亦坦
    承其情（本院93年12月23日審判筆錄第19、22頁）。被告對
    此情形，供稱：「當時在泰國的時候，泰國那個託我帶掛毯
    的那個人跟我說為了確認是否是接我的那個人的身分，叫我
    在接電話的時候問對方『吃飽了沒』，但是我在接到第一通
    電話時，我一直說『喂』，對方好像說我忘了說什麼．．那
    時候我講什麼話我也不記得了，但證人剛才說『我有說什麼
    【我還沒有吃飽】』，因為泰國那個人交代我說電話通了以
    後跟對方以『吃飽了沒有』作為確認是否找對人，所以這通
    電話對方有問我說『吃飽了沒』，我那時候很生氣，你不來
    接我還問我吃飽了沒，所以我就說『我還沒有吃飽』就把電
    話掛掉。」等語（同日審判筆錄第21、22頁）。依被告前開
    所述，其與台灣男子Ｂ第一次接觸時，必須以「吃飽了沒」
    為確認彼此間身分之暗語。是該泰國男子Ａ託付被告運輸交
    付予台灣男子Ｂ之物品，如係單純之掛毯，大可將該台灣男
    子Ｂ之姓名、年籍、電話等身分資料告知被告，既便被告搭
    機前無法確定，亦無以如此神祕之方式來確認身分。而泰國
    北部地區盛產海洛因毒品，每年自此地區偷運輸出世界各地
    之海洛因不計其數，另毒梟利用國人到泰國旅遊返國之際，
    在身上或攜帶之物品（例如土產、食品、行李）內夾藏運輸
    海洛因進口，為治安或海關人員在機場查獲之情形，亦為報
    章或電視等媒體上所常見。被告案發時年逾五十，依其最後
    陳述時自稱「其在七、八年前即經常至高雄、台南等監所義
    診，現係台中同濟會之財務長及剛成立之氣功戒毒反毒中心
    治療師」（本院94年1月12日審判筆錄第19頁），參以此次
    其在未有任何食宿安排下，單槍匹馬一人搭機至泰國曼谷，
    甚至偏遠之泰北地區，在在顯示其社會閱歷極為豐富，其對
    於前述私運海洛因毒品之情事，焉有不知之理。
  (七)另依調查局於93年7月間根據93年上半年國內毒品交易實證
    資料研析，顯示：93年上半年國內海洛因每公斤之「大盤」
    平均價格最低為271萬元，最高為341萬元、「中盤」平均價
    格最低為473萬元，最高為658萬元及「小盤」平均價格最低
    為418萬元，最高為711萬元，此有該局93年11月24日調緝參
    字第09300461450號函檢附之93年上半年國內海洛因買賣平
    均價格表一份在卷可稽。本件扣案之海洛因，依其純質淨重
    2870.95公克計算，其於93年上半年在台灣地區之大盤價格
    在778萬元至979萬元之間，中盤價格在1537萬元至1889萬元
    之間，小盤價格在1200萬元至20 41萬元之間。被告受託攜
    帶此批價值數百萬元，甚至上千萬元之毒品，千里迢迢自泰
    北地區輾轉泰國曼谷市運輸至台灣地區，其委託之人（即泰
    國男子Ａ）對被告之身家背景及為人處事之態度應有相當之
    了解與信任；否則，將此價值數百萬元，甚至上千萬元之物
    品交付予一個相識不及一周，見面二、三次，地址、電話均
    不詳，姓名是否真實亦未確定，來路不明之外國人（依被告
    於偵審中所述，其與該泰國男子Ａ間互動之情形觀之）運送
    至台灣，顯然將冒極大之風險。再者，委託運輸之泰國男子
    Ａ對負責運輸之被告就運輸物品之內容、性質及其重要性應
    有相當程度之告知及囑咐，以免運輸過程中，因被告不知情
    ，而有所疏忽，導致該等價值不菲之毒品遺失或毀損。是被
    告辯稱：其不知掛毯內有海洛因等語，要係事後卸責之詞，
    不足採信。至於，被告於94年1月12日審理時雖辯稱：「（
    93年8月）17日可能他（泰國男子Ａ）太太給我拍照．．，
    18日他叫餐館老闆給我們照相。」等語（同日審判筆錄第17
    頁），意即泰國男子Ａ方面曾二度對其照相（且有其年籍資
    料），故不怕被告不將拖運之東西交出。惟被告於警訊、初
    次偵訊時均未提及其有將年籍資料告知泰國男子Ａ之情形（
    偵卷第6至14、40至42頁）；其於本院羈押訊問時，則供稱
    ：「他（泰國男子Ａ）要求我把我的年籍資料告訴他」（本
    院聲羈卷第54頁）；其後於93年9月14日偵訊時，又稱：「
    （你有無留姓名、住址、電話給該員？）有，我有留名片給
    他（泰國男子Ａ）。」（偵卷第54頁）；於本院93年10月4
    日訊問時再稱：「他叫我把我的名字給他，．．（你是否留
    【給】他台灣的地址、電話？）沒有。我怕麻煩，所以請他
    朋友直接來接。．．（剛才你說的那個泰國人是否有對你照
    相？）沒有。」（本院卷(一)第15、16、19頁）；其後於本院
    93年10月18日準備程序時，又稱：「攤位老闆有幫我、託我
    拿東西回來的那個人及他自己三個人合拍了五、六張照片。
    ．．我第二次去買東西的時候，．．我也將我的名片給他，
    他看了一下，也看到我的職業，．．，我名片給他，他說他
    沒有看過臺灣的
    象中他也有將我的名片與
    照符合，並與我言談中認為我人很老實，所以才會把東西讓
    我帶回來，十八日當天照相所以可能不怕我跑掉。」等語（
    本院卷(一)第158頁）。其前後陳述不一，其真實性已堪質疑
    。至於被告於準備程序及審理時陳述「泰國男子Ａ曾對其照
    相，故不怕其跑掉」，惟分析被告就此點歷次之陳述（警訊
    及初次偵訊時，對此無任何之陳述，羈押訊問時稱「將年籍
    資料告知」，第二次偵訊時又稱「有留姓名、住址、電話（
    名片）」，本院第一次訊問時稱「有給姓名，但未給住址、
    電話，亦未照相」，準備程序時又稱：「攤位老闆有照相，
    且泰國男子Ａ有看名片、
    泰國男子Ａ之太太前一日也可能有照相」）之情形可知，其
    陳述乃係事後一再思考、補充下所為填補漏洞之詞，均不足
    採信。
  (八)綜上所述，被告刻意將不攜帶其長期使用，依賴甚深之行動
    電話，獨自一人跑至在海洛因毒品氾濫之泰北地區，為一個
    認識不及一周，見面僅三、四次之陌生外國人攜帶3條掛毯
    回台，且交付予一個姓名、年籍、性別、電話、地址均不知
    ，僅靠在機場舉牌接機或以一支不詳號碼之手機及暗語確認
    身分之人，為警查獲後，又刻意隱瞞其出國之目的及過程，
    其辯稱：不知前述掛毯內夾藏海洛因毒品，顯係飾卸之詞，
    不足採信。本件事證明確，被告前述運輸及私運海洛因進口
    犯行，可以認定。
三、查海洛因係毒品危害防制條例第2條第2項第1款規定之第一
    級毒品，亦係行政院依懲治走私條例第2條第4項授權公告之
    甲類第4款管制進出口物品，依法不得持有、運輸或私運進
    口。核被告運輸、私運管制進口之第一級毒品海洛因進入我
    國國境所為，係犯毒品危害防制條例第4條第1項之運輸第一
    級毒品罪及懲治走私條例第2條第1項之私運管制物品進口罪
    。其持有第一級毒品之低度行為，應為運輸之高度行為吸收
    ，不另論罪。又被告與泰國男子Ａ間就前述犯行有直接之犯
    意聯絡，已如前述；至於被告與前述台灣男子Ｂ間雖無證據
    證明其二人於案發有直接之接觸或聯絡，惟「共同正犯之意
    思聯絡，原不以數人間直接發生者為限，即有間接之聯絡者
    ，亦包括在內。如甲分別邀約乙、丙犯罪，雖乙、丙間彼此
    並無直接之聯絡，亦無礙於其為共同正犯之成立。」（最高
    法院九十二年度臺上字第五四０七號判決參照）。前述台灣
    於被告入境後即撥打泰國男子Ａ交付被告之行動電話門號與
    被告聯絡，於第二次通話中發現情況有異，即不敢出現，甚
    至隨意提供一個不相干者之車號，顯示其就運輸毒品之事與
    泰國男子Ａ間有犯意聯絡，參諸前開說明，被告與台灣男子
    Ｂ間就本件犯行亦有犯意聯絡。是被告與泰國男子Ａ、台灣
    正犯。再被告以一個私運海洛因進口之行為，同時觸犯前開
    二罪，應依想像競合犯之規定，從一重之運輸第一級毒品罪
    處斷。爰審酌被告前無不良素行、其運輸入台之海洛因毒品
    ，重量高達4公斤多，如流入市面，加速毒品之泛濫，對我
    國社會之安寧秩序及國人之健康所可能產生之危害至鉅、被
    告犯後一再飾詞狡辯，毫無悔意等情狀，量處如主文所示之
    刑，併依法諭知褫奪公權終身，以資懲儆。
四、扣案之前述海洛因係屬第一級毒品，應依毒品危害防制條例
    第18條第1項前段規定，諭知沒收銷燬之。扣案黑色大行李
    箱1個係被告所有，透明塑膠包裝袋159只（重401.06公克）
    、掛毯3條（含每條掛毯內之紅色織布2條）及ＭＯＴＯＲＯ
    ＬＡ牌行動電話1支（不含門號為0000000000號ＳＩＭ卡1張
    ，該ＳＩＭ卡依電訊公司與客戶之約定，仍屬電訊公司所有
    ，非客戶所有，故不得沒收）均係泰國男子Ａ所有，交付予
    被告，且係供夾藏、運輸前述海洛因所用之物，應依同條例
    第19條第1項前段規定諭知沒收。
五、據上論斷，應依刑事訴訟法第299條第1項前段、毒品危害防
    制條例第4 條第1 項、第18條第1 項前段、第19條第1 項前
    段，懲治走私條例第2 條第1 項、第11條，刑法第11條前段
    、第28條、第55條、第37條第1 項，判決如主文。
本案經檢察官李允煉到庭執行職務。
中　　華　　民　　國　　94　　年　　1 　　月　　26　　日
                  刑事第二庭審判長法　官　徐培元
                                  法  官  鄭吉雄
                                  法  官  潘進順
以上正本證明與原本無異。
如不服本判決，應於送達後10日內，向本院提出上訴狀。
                                  書記官　陳玉芬
中　　華　　民　　國　　94　　年　　1 　　月　　31　　日
附錄本案論罪科刑法條全文：
毒品危害防制條例第4條第1項
製造、運輸、販賣第一級毒品者，處死刑或無期徒刑；處無期徒
刑者，得併科新臺幣一千萬元以下罰金。
懲治走私條例第2條第1項
私運管制物品進口、出口逾公告數額者，處7 年以下有期徒刑，
得併科新台幣三百萬元以下罰金。
